# 电商企业合并报表时候对存货的抵消问题

提问人：豆豆和花花 2046 时间：2019-03-03 10:57:03
陈老师，您好
我现在的公司是主营跨境电商的，目前，有一家工厂，有十三个销售公司， 2个美国公司（既是美国线下销售公司也是做一个仓库的收发货的管理）。
我们平时的流程是，工厂生产产品后 卖给，国内的这十三家销售公司，然后这十三家销售公司，将货物运输到美国子公司的仓库。因为做的是跨境电商，这样做的话，可以节省很多发货时间。问题就出现于，国内销售公司，是按照实际销售额，结转成本，但是工厂那是只要卖给国内的销售公司后就结转成本，就会造成工厂卖给销售公司，但销售公司并没有实际出售，而造成的利润的虚增。可是我们是做的跨境电商，产品 SKU 的种类很多，对外国外销售的时候也是走的散单，难以确认，有多少货物是工厂卖给销售公司，但是销售公司没有对外出售的，而且每个 SKU 产品最终工厂的成本还原难以追溯。如果是难以追溯的情况下，是否可以不追溯这部分的利润的虚增？
另外，在实际操作中，如果追溯的会有一笔分录，借：营业收入
贷：
营业成本
存
货
这笔分录如果真的要抵消的话，虚增的利润，是直接在存货汇总中抵减掉，还是在利润中抵减？

回答人：chenyiwei
” 如果是难以追溯的情况下，是否可以不追溯这部分的利润的虚增”这种做法显然是不行的。首先还是建议尽可能逐笔追溯；如果逐笔追溯不可行的，可考虑按大类测算存货周转率的方式得到尽可能近似的金额，以确保内部交易未实现损益的充分、完整抵销。虚增的利润抵销同时影响合并报表层面的存货和收入、成本。